【裁判字號】    95,訴,354
【裁判日期】    950831
【裁判案由】    毒品危害防制條例
【裁判全文】
臺灣苗栗地方法院刑事判決               95年度訴字第354號
公  訴  人  臺灣苗栗地方法院檢察署檢察官
被      告  甲○○  41歲民.
上列被告因違反毒品危害防制條例案件，經檢察官提起公訴（95
年度毒偵字第711 號），及移送併案審理（臺灣桃園地方法院檢
察署95年度毒偵字第3089號、臺灣苗栗地方法院檢察署95年度毒
偵字第963 號、95年度毒偵字第996 號），本院依簡式審判程序
，判決如下：
    主  文
甲○○連續施用第一級毒品，累犯，處有期徒刑壹年陸月；又連
續施用第二級毒品，累犯，處有期徒刑壹年。應執行有期徒刑貳
年肆月。
    犯罪事實及理由
一、犯罪事實
（一）甲○○前因施用毒品案件，分別送2 次觀察及勒戒後，認
      有繼續施用毒品之傾向，經依法院裁定令入戒治處所施以
      強制戒治，於民國92年8 月2 日強制戒治縮刑期滿執行完
      畢。刑事責任部分，則因92年間因違反毒品危害防制條例
      案件，經臺灣臺中地方法院檢察署檢察官提起公訴，於92
      年4 月21日經臺灣臺中地方法院以91年度訴字第2813號分
      別判處有期徒刑1 年2 月、10月，應執行有期徒刑1 年10
      月確定，於92年8 月3 日接續執行，93年12月30日因縮短
      刑期假釋出監，嗣於94年5 月9 日縮刑期滿，未經撤銷假
      釋，視為執行完畢。
（二）詎其仍不思悔改，復於前揭強制戒治執行完畢釋放後之5
      年內，基於施用第一級毒品海洛因之概括犯意，自95年3
      月間某日起至同年5 月20日晚上20時止，在苗栗縣公館鄉
      福德村6 鄰84號之住處、苗栗縣公館鄉其住處附近之產業
      道路旁及其駕駛之車號EQ-5530 號自小客車內等處，以將
      海洛因摻入香菸後點火吸食之抽菸方式，約2 至3 日施用
      1 次，連續施用第一級毒品海洛因多次；復基於施用第二
      級毒品安非他命之概括犯意，自95年3 月間某日起至同年
      5 月20日晚上20時止，在上揭地點，以玻璃球下以火燒烤
      吸食煙霧及以鋁箔紙燒烤安非他命吸食煙霧之方式，約2
      至3 日施用1 次，連續施用第二級毒品安非他命多次。
（三）經警先後於下列時時間查獲：
    1.於95年3 月12日17時30分許，在國道三號公路南向72公里
      處（桃園縣龍潭鄉路段），因車牌號碼塗抹、辨識不易而
      盤查，經採集其尿送驗後呈安非他命類、鴉片類陽性反應
      。
    2.於95年4 月26日16時許，警方在苗栗縣公館鄉福德村5 鄰
      福德54號邱瑞龍住處，欲追查通緝犯徐婉玲下落時，經在
      場之甲○○同意執行搜索，當場扣得甲○○持有具殺傷力
      之土造子彈7 顆及不具殺傷力之改造手槍1 枝等物（由檢
      察官另案偵辦），並經其同意後，採集其尿液送驗結果，
      呈嗎啡、甲基安非他命陽性反應。
    3.於95年5 月6 日下午3 時40分許，在國道三號公路南向72
      公里處（桃園縣龍潭鄉路段）查獲。
    4.於95年5 月24日8 時30分許，為警在苗栗縣後龍鎮龍坑里
      155 之16號「油桐花汽車旅館」301 號房內執行臨檢盤查
      ，當場查獲其友人林培碩持有之海洛因（含袋重2.1 公克
      ）、安非他命（含袋重0.75公克）及吸食器1 組等物（另
      案偵辦），復經一同在場之甲○○同意，採其尿液送驗後
      呈嗎啡、甲基安非他命陽性反應。
二、證據名稱
（一）被告於偵、審中之自白。
（二）國道公路警察局第六警察隊95年3 月份移送煙毒麻醉藥品
      人犯尿液檢體編號對照表、台灣檢驗科技股份有限公司95
      年3 月28日濫用藥物尿液檢驗報告各1 份。
（三）苗栗縣警察局刑警大隊查獲違反毒品危害防制條例嫌疑人
      尿液檢體編號對照表、中山醫學大學附設醫院檢驗科藥物
      檢測中心95年5月11日出具之尿液檢驗報告各1份。
（四）國道公路警察局第六警察隊95年5 月份移送煙毒麻醉藥品
      人犯尿液檢體編號對照表、國道公路警察局第六警察隊尿
      液檢體監管紀錄表、台灣檢驗科技股份有限公司95年5 月
      23日濫用藥物尿液檢驗報告各1 份。
（五）苗栗縣警察局竹南分局偵辦違反毒品危害防制條例尿液鑑
      驗代碼對照表、濫用藥物尿液檢驗檢體監管紀錄表、苗栗
      縣警察局竹南分局查獲甲○○涉嫌毒品危害防制條例毒品
      初步鑑驗報告單、中山醫學大學附設醫院檢驗科藥物檢測
      中心95年6月8日出具之尿液檢驗報告各1份。
（六）臺灣高等法院被告前案紀錄表、臺灣苗栗地方法院檢察署
      刑案資料查註紀錄表、全國施用毒品案件紀錄表、在監在
      押全國紀錄表各1份。
三、按被告行為後，刑法第56條連續犯之規定，業於94年1 月7
    日修正公布刪除，並於95年7 月1 日施行，則被告之犯行，
    因行為後新法業已刪除連續犯之規定，此刪除雖非犯罪構成
    要件之變更，但顯已影響行為人刑罰之法律效果，自屬法律
    有變更，依新法第2 條第1 項規定，比較新、舊法結果，仍
    應適用較有利於被告之行為時法律即舊法論以連續犯（最高
    法院95 年 第8 次刑事庭會議決議參照）。又被告前於92年
    間違反毒品危害防制條例案件，經臺灣臺中地方法院分別判
    處有期徒刑1 年2 月、10月，應執行有期徒刑1 年10月確定
    ，甫於於94年5 月9 日縮刑期滿，未經撤銷假釋，視為執行
    完畢。此有被告前案紀錄表1 紙附卷可稽，茲於5 年以內再
    故意犯本件有期徒刑以上之罪，不論依修正前之刑法第47條
    ，或修正後之刑法第47條第1 項之規定，均構成累犯，對被
    告而言並無有利或不利之情形，自不生新舊法比較之問題，
    應逕依修正前之刑法第47條，論以累犯，並加重其刑，附此
    敘明。
四、按「行為後之法律有利於行為人者，適用最有利於行為人之
    法律」。被告行為後，刑法第51條業於94年1 月7 日修正公
    布，並於95年7 月1 日施行，修正前刑法第51條規定：「數
    罪併罰，分別宣告其罪之刑，依左列各款定其應執行者：」
    其中第5 款規定：「宣告多數有期徒刑者，於各刑中之最長
    期以上，各刑合併之刑期以下，定其刑期。但不得逾二十年
    。」修正後刑法第51條第5 款規定：「宣告多數有期徒刑者
    ，於各刑中之最長期以上，各刑合併之刑期以下，定其刑期
    。但不得逾三十年。」比較結果，修正後刑法並非較有利於
    行為人，依刑法第2 條第1 項前段之規定，仍應依修正前刑
    法，合併定其應執行之刑，以示懲儆。
五、應適用法條：
（一）刑事訴訟法第273 條之1 第1 項、第299 條第1 項前段、
      第310 條之2 、第454 條第1 項。
（二）毒品危害防制條例第10條第1項、第2項。
（三）刑法第11條、第2條第1項前段；修正前刑法第56條、第47
      條、第51條第5款。
本案經檢察官黃俊鳴到庭執行職務。
中    華    民    國    95    年    8     月    31    日
                  刑事第二庭    法  官  林燦都
以上正本與原本無異
如不服本判決應於送達後10日內向本院提出上訴狀。
                                書記官  陳建分
中    華    民    國    95    年    8     月    31    日
附錄本案論罪科刑法條
毒品危害防制條例第10條第1項
施用第一級毒品者，處6月以上5年以下有期徒刑。
施用第二級毒品者，處3年以下有期徒刑。


司法院資訊處製作；財團法人民間司法改革基金會備份。
